臺灣高等法院民事判決
111年度上易字第622號
上  訴  人  郭政錩  
被  上訴人  林詩傑  

上列當事人間請求損害賠償事件，上訴人對於中華民國111年4月
15日臺灣士林地方法院110年度訴字第1559號第一審判決提起上
訴，本院於111年8月24日言詞辯論終結，判決如下：
    主      文
上訴駁回。
第二審訴訟費用由上訴人負擔。
    事實及理由
一、上訴人主張：被上訴人於民國108年10月22日15時18分許在
    原法院政風室對面向伊恫稱：「顏姐要我警告你，我們會殺
    你」等語（下稱系爭言論），致伊極度恐懼，並侵害伊名譽
    權，伊因此受有非財產上之損害，被上訴人應負賠償責任，
    爰依民法第184條第1項後段、第195條第1項前段規定，請求
    被上訴人給付新臺幣（下同）51萬元及自起訴狀繕本送達翌
    日起至清償日止，按週年利率5％計算之利息（原審為上訴人
    敗訴之判決，上訴人不服，提起上訴）。上訴聲明：㈠原判
    決廢棄。㈡被上訴人應給付上訴人51萬元，及自起訴狀繕本
    送達翌日起至清償日止，按年息百分之5計算之利息。
二、被上訴人則以：上訴人曾對其前妻郭許婉真家暴，郭許婉真
    之表姊顏伽宜因擔心上訴人再對其施行暴力，遂委託伊於10
    8年10月22日開車陪同郭許婉真及其母至原法院開庭，伊本
    於善念而接受委託。伊與上訴人、郭許婉真均素不認識，於
    當日雖有見到上訴人，然並未與其近距離四眼交會接觸，何
    來系爭言論？且伊就上訴人及郭許婉真間之訴訟，並無任何
    利害關係，豈有冒著受刑事訴追處罰之風險對上訴人為恐嚇
    犯行之理；另上訴人前以相同事實，對伊提出刑事妨害自由
    告訴，經臺灣士林地方檢察署（下稱士林地檢署）檢察官偵
    查後，以109年度偵字第6420號為不起訴處分確定，足見伊
    並無侵權行為，上訴人請求伊負損害賠償責任，並無理由等
    語，資為抗辯。並答辯聲明：上訴駁回。
三、按故意以背於善良風俗之方法，加損害於他人者，負損害賠
    償責任；不法侵害他人之身體、健康、名譽、自由、信用、
    隱私、貞操，或不法侵害其他人格法益而情節重大者，被害
    人雖非財產上之損害，亦得請求賠償相當之金額，民法第18
    4條第1項後段、第195條第1項前段分別定有明文。次按當事
    人主張有利於己之事實者，就其事實有舉證之責任，民事訴
    訟法第277條前段定有明文；是主張侵權行為損害賠償請求
    權之人，應就侵權行為之成立要件事實，負舉證責任。上訴
    人主張被上訴人於前揭時地以系爭言論恐嚇伊，致伊心生恐
    懼，並造成伊名譽受損等語，為被上訴人所否認，自應由上
    訴人就其主張被上訴人對其有系爭言論之侵權行為事實，負
    舉證責任。經查：
  ㈠上訴人於原審固提出錄音檔及影音檔各1之光碟（見原審卷第
    104頁），以證明被上訴人有以系爭言論對其為恐嚇行為，
    惟經原審當庭勘驗前開光碟之錄音及影音檔，其內容分別如
    附表一、二所示（見原審卷第114-117頁勘驗筆錄）。其中
    附表一錄音內容係上訴人質問其對話對象為何要看他、為何
    人，對方僅表示「我不能看嗎？」、「對窗戶不行嗎？」、
    「要蒐證是不是？」等語，並未提及系爭言論，被上訴人亦
    否認上開錄音檔中之聲音為其所有（見原審卷第118頁），
    自難以上開錄音內容認定被上訴人對上訴人有系爭言論之恐
    嚇行為。而上開對話對象既無從認定係被上訴人，上訴人以
    之主張被上訴人辯稱與伊並無近距離四眼交會接觸云云不實
    ，亦屬無據。上訴人雖於本院陳稱：伊要錄影時，被上訴人
    同夥就衝過來將伊錄影機打到地上，說這邊不可以錄影云云
    ，惟並未提出任何證據以實其說，且查上訴人向士林地檢署
    提告時係稱：108年10月22日下午3時15分，在原法院政風室
    ，有一大約40歲男子向伊接近，對伊說系爭言論，然後伊拿
    手機要錄他，有一位法院工作人員叫伊不要錄，伊就沒有錄
    等語（見士林地檢署108年度他字第4410號卷第3頁），並未
    主張被上訴人同夥將伊錄影機打到地上等情，其上開所述，
    亦難憑信。
  ㈡又附表二影音檔內容，係上訴人之母郭邱惠子與上訴人在原
    法院政風室外對話稱：顏姐叫他來警告你、他說要砍你，小
    心一點等語，上訴人稱此係於案發當時現場所拍攝，並舉證
    人郭邱惠子於本院證稱：伊於108年10月22日下午3時在法院
    政風室有看到被上訴人對上訴人說「老伯伯，顏姐叫我來警
    告你，還說老伯伯你要小心我會殺你」云云（見本院卷第64
    -65頁），上開影音檔日期雖顯示為108年10月22日下午3時1
    8分至20分許，然被上訴人否認有看過證人郭邱惠子，且觀
    諸刑案偵查卷，上訴人於108年10月22日下午5時13分向士林
    地檢署提告時，經檢察事務官詢問有無證據提供，上訴人僅
    表示請求調閱監視器資料，並未表示其母親郭邱惠子當時在
    場可為證，復未提出此影音檔供士林地檢署酌參，而攝影機
    顯示時間本可自行調整，則證人郭邱惠子於事發當天是否確
    有在場、上開影音檔是否於當日所錄製，已屬有疑；且證人
    郭邱惠子為上訴人之母親，其證詞不免有偏袒上訴人之虞，
    上開影音檔內容亦係上訴人與證人郭邱惠子間之對話，而未
    見被上訴人，自難以證人郭邱惠子之證詞及上開影音檔內容
    認定被上訴人確有對上訴人為系爭言論之恐嚇行為。另士林
    地檢署向原法院調閱108年10月22日下午3時至4時原法院第
    一調解室之監視器畫面，經勘驗監視器畫面，並無拍到兩造
    有對話之情（見士林地檢署108年度他字第4410號卷第13頁
    ），更難認被上訴人確有對上訴人為系爭言論之恐嚇行為。
  ㈢依上所述，上訴人所舉證據不能證明被上訴人確有對其告以
    系爭言論，其依民法第184條第1項後段、第195條第1項前段
    規定，請求被上訴人給付精神慰撫金51萬元本息，並無理由
    。
四、綜上，上訴人依民法第184條第1項後段、第195條第1項前段
    規定，請求被上訴人給付51萬元及自起訴狀繕本送達翌日起
    至清償日止，按週年利率5%計算之利息，為無理由，不應准
    許。原審為上訴人敗訴之判決，並無不合。上訴論旨指摘原
    判決不當，求予廢棄改判，為無理由，應駁回其上訴。
五、本件事證已臻明確，兩造其餘之攻擊或防禦方法及所用之證
    據，經本院斟酌後，認為均不足以影響本判決之結果，爰不
    逐一論列，附此敘明。
六、據上論結，本件上訴為無理由，依民事訴訟法第449條第1項
    、第78條，判決如主文。
中　　華　　民　　國　　111 　年　　9 　　月　　16　　日
                  民事第十三庭  
                      審判長法  官  林純如
                            法  官  邱蓮華
                            法  官  柯雅惠
正本係照原本作成。
不得上訴。
中　　華　　民　　國　　111 　年　　9 　　月　　16　　日
　　　　　　　　　　　　　  書記官  鄭信昱
　　　　　　　　　　　　　
附表一錄音光碟內容 上訴人：你對我看幹什麼 另一男聲：我不能看嗎 上訴人：可以是吧 另一男聲：對（看）窗戶不行喔 上訴人：可以看是吧 另一男聲：看窗戶不行喔 上訴人：你什麼人、你什麼人、你是什麼人 另一男聲：我不能看嗎 上訴人：你是什麼人 另一男聲：要蒐證是不是 上訴人：你是什麼人 另一男聲：…我們出來聊一下，我又不是跟你….（不清楚），怎麼樣 上訴人：我要跟你（聊、量），欸、欸，先生你會不會搞錯對象 另一男聲：我開窗戶不行嗎，可以吧 上訴人：你會不會搞錯對象 另一男聲：我開窗戶可以嗎 上訴人：你會不會搞錯對象 另一男聲：老ㄅㄟㄅㄟ 上訴人：我不是，你在講什麼 

附表二影音光碟 上訴人：媽 上訴人：他一定是齁 郭秋惠子：他說顏姐叫他來警告你 上訴人：他一定是齁郭許婉真她那表姊叫顏伽宜才會說.. 郭秋惠子：他說叫你要，他說要砍你，叫你小心一點 上訴人：很可惡，這就是流氓嘛 郭秋惠子：還再說喔叫你老ㄅㄅㄟㄅㄟ你要小心 上訴人：對啊 郭秋惠子：他會砍你 上訴人：他就是那樣說啊，他流氓啊 郭秋惠子：他叫你準備..（不清楚），不然說他看不到 上訴人：他就是擄人勒索，我等一下齁開這邊庭開完齁，我就去那個那個那個叫做哪裡.. 郭秋惠子：檢察處那裡告他 上訴人：對檢察處那按鈴申告，告他 郭秋惠子：好，我會怕 上訴人：它這裡都有監視器在，他跑不掉 郭秋惠子：好，他剛才從那裡來 上訴人：從那裡來 郭秋惠子：對啊 上訴人：從那裡來 郭秋惠子：對啊 上訴人：從那邊來嘛 郭秋惠子：對啊 上訴人：從那邊來嘛，我剛才坐在這 郭秋惠子：對啊，他去那邊… 上訴人：好加在妳在這邊他沒看到 郭秋惠子：我在這裡 上訴人：他沒看到 郭秋惠子：我聽到…（不清楚） 上訴人：嗯嗯，所以說齁這ㄎㄡ齁非常可惡 郭秋惠子：要小心 上訴人：我會小心，沒關係，齁，好 郭秋惠子：..（不清楚） 上訴人：我等一下齁，它是說3點半，等它叫名，叫名我就去開庭 郭秋惠子：好啊 上訴人：開完庭我就立即去檢察處給他按鈴申告 郭秋惠子：好啊 上訴人：齁 郭秋惠子：對，要…（不清楚） 上訴人：妳也要注意，妳也要注意，齁 郭秋惠子：好